Inventaris van het gewoon en geheim verbaalarchief van het Ministerie van Oorlog/Defensie, 1946 - 1963, en opgelegde archiefbescheiden van mr. F. J. Kranenburg, 1953-1957 en mr. W.H. Fockema Andrea, 1949-1992
Nationaal Archief, Den Haag
- Verbaalarchief met eigentijdse ingangen., 1
  - Verbalen, 1.4
    - Zeer Geheim, 1.4.3
      - Zeer geheime verbalen, minuten van zeer geheime beschikkingen en uitgaande brieven met de daarbij behorende ingekomen stukken, 1946-1982; 6245-6312; 68 pakken
        - 1959, nrs. 5 - 111., 6287
          - Verlening van bijstand door de US Air Force in verband met de aanleg van airstrips ten behoeve van geologisch onderzoek in Suriname., 5
          - Voorstellen tot versnelling van de mobilisatie., 22
          - Steunverlening van Engeland ingeval van een Indonesische aanval op Nederlands Nieuw-Guinea., 24
          - Aanvraag gelden ten behoeve van het onderhoud en de instandhouding van de Plannen C en D voor 1960 van het Noodbruggenpontonplan., 25
          - Geen bezwaar tegen de levering van wapens aan Indonesië., 26
          - Rapport betreffende de Nationale Censuur alsmede de instelling van een Bureau Organisatie Censuur., 27
          - Memorandum inzake de defensie grondslagen voor de Nederlandse Antillen en Suriname., 37
          - Evacuatie van gezinsleden van Landmacht militairen in Duitsland in geval van oorlog of oorlogsgevaar., 41
          - Vernieuwen van de machtigingen voor de Bevelhebber der Landstrijdkrachten en de Territoriale Bevelhebber Oost met betrekking tot de inundaties., 48
          - Financiering van een twaalftal Fokker F.27 Friendships voor de Koninklijke Luchtmacht., 52
          - Besluit tot buitengewone oproeping van personeel van de krijgsmacht ten behoeve van de eerste fase van de mobilisatie., 54
          - De defensie van Nederlands Nieuw-Guinea., 55
          - Kostenraming van het gereedmaken van vliegvelden en de verdediging daarvan in Nederlands Nieuw-Guinea., 57
          - Memorandum inzake de betekenis van de luchtdoelartillerie bij de luchtverdediging., 71
          - Vragen en antwoorden voor de keuze van een bepaald type radarvuurleidingsapparatuur voor de lichte luchtdoelartillerie., 75
          - Verslagen van de Commissie Werkelijke Diensttijd Dienstplichtigen., 79
          - Vernieuwen van de machtigingen van de Bevelhebber der Landstrijdkrachten en de Territoriale Bevelhebber Oost met betrekking tot de militaire inundaties., 88
          - Uittreksel van het rapport van de Commissie Werkelijke Diensttijd Dienstplichtigen., 89
          - Voorgenomen aanschaffing van radarvuurleidingsapparatuur voor het lichte luchtdoelgeschut van de Koninklijke Landmacht., 94
          - Advies betreffende de keuze van een nieuw type vliegtuig voor de Belgische en Nederlandse luchtmacht., 97
          - Behoefte aan nieuwe gevechtsvliegtuigen wordt gesteld op 200 stuks., 99
          - Rapport van de Afdeling Inwendige Veiligheid van de Commissie Algemene Verdedigingsvoorbereiding met betrekking tot de verzekering van de inwendige veiligheid in buitengewone omstandigheden., 102
          - Advies van de hoofddirecteur Personeel betreffende de spreiding van het hoger onderwijs in relatie tot het niveau van de officiersopleiding., 106
          - Logistieke steun van de Engelsen aan de Nederlandse strijdkrachten in Nederlands Nieuw-Guinea., 110
        - 1959, nrs. 116 - 149., 6288
          - Vluchtelingenvraagstuk West-Duitsland in geval van oorlog., 111
          - Studie betreffende een nieuw offensief defensief vliegtuigtype voor de Koninklijke Luchtmacht., 116
          - Vervallen inundatiemachtigingen van de Bevelhebber der Landstrijdkrachten en Territoriale Bevelhebber Oost., 121
          - Beslissing over de defensiegrondslagen voor de Nederlandse Antillen en Suriname., 125
          - Bepaling van de keuze voor een nieuw type vliegtuig voor de Belgische en Nederlandse luchtmacht., 128
          - Advies inzake de aanschaf van Lockheed F-104G-vliegtuigen als nieuw type vliegtuig voor de Belgische en Nederlandse luchtmacht., 129
          - Bespreking in de Ministerraad over de aanschaffing van nieuwe vliegtuigen., 134
          - Evaluatie van de verschillen tussen de Lockheed F-104G Starfighter en de Dassault Mirage III D-vliegtuigen., 135
          - Oprichting van een Papoea Vrijwilligers Korps., 140
          - Tekorten van beroepspersoneel voor de Koninklijke Landmacht., 143
          - Instemming van de Ministerraad met de oprichting van een Papoea Vrijwilligers Korps., 146
          - Bespreking met de minister-president over de defensie van Nederlands Nieuw-Guinea., 148
          - Aanvullend rapport betreffende de defensie van Nederlands Nieuw-Guinea., 149
        - 1960, nrs. 3 - 51., 6289
          - Nationale militaire onderstelling ten behoeve van autoriteiten belast met de civiele verdedigingsvoorbereiding in het Koninkrijk der Nederlanden in Europa., 3
          - Ontwerp protocol van overeenkomst tussen België en Nederland voor de samenwerking betreffende de territoriale verdediging van hun grondgebied., 6
          - Overzicht van de defensie van Suriname en de Nederlandse Antillen., 8
          - Beschikbaar stellen van een bedrag voor maatregelen ter bescherming van objecten., *15
            Tot openbaar worden in 2023 inventarisnummer 6289A
          - Plan voor de inzet van het offensieve potentieel van 2e Allied Tactical Airforce., 16
          - Regeling voor de evacuatie van de gezinsleden van landmacht militairen uit Duitsland in geval van oorlog of oorlogsgevaar., 18
          - Voorzieningen ter beveiliging van de telefoonverbindingen van het "ministernet"., 20
          - Rapport betreffende de defensie van Nederlands Nieuw-Guinea., 25
          - Overwegingen welke ertoe hebben geleid om de militaire onderstelling van 1956 te wijzigen., 29
          - Voorbereidingen om in tijd van oorlog het Bureau Organisatie Censuur te laten functioneren., 33
          - Overwegingen voor het opstellen van een nieuwe militaire onderstelling., 35
          - Consequenties en waarden van het uitzenden van een squadron Hawker Hunters voor de verdediging van Nederlands Nieuw-Guinea., 37
          - Resumé betreffende de defensie van Nederlands Nieuw-Guinea., 38
          - Aantekening voor de minister betreffende de uitzending van eenheden van de landmacht, luchtmacht en marine ten behoeve van de behandeling van de verdediging van Nederlands Nieuw-Guinea in de Algemene Verdedigingsraad., 40
          - Evacuatie van gezinsleden van landmacht militairen in Duitsland in geval van oorlog en oorlogsgevaar., 43
          - Toestemming van de Ministerraad voor de oprichting van een Papoea Vrijwilligers Korps., 48
          - Plan ter voorbereiding en de uitvoering van het verplaatsen van bevolking in het bijzonder een waarschuwingssysteem voor autoriteiten., 51
        - Verbaal nr. 15 (afgescheiden), 6289A
          Openbaarheid beperkt tot 1 januari 2035
        - 1960, nrs. 52 - 125., 6290
          - Aanwijzing adviseurs voor het Bureau Organisatie Censuur., 52
          - Rapport betreffende de oprichting van een militair korps bestaande uit Papoea's in Nederlands Nieuw-Guinea., 54
          - De defensie van Nederlands Nieuw-Guinea., 56
          - Bouwkundige voorzieningen voor de defensie van Nederlands Nieuw-Guinea., 63
          - Rijbaanverbinding tussen de terreinen Mokmer en Boroekoe in Nederlands Nieuw-Guinea ten behoeve van het te stationeren vliegtuigsquadron., 65
          - De defensie van de Nederlandse Antillen en Suriname., 68
          - Memorandum inzake de uitzending van een KL-eenheid naar Nederlands Nieuw-Guinea in relatie tot de wijzigingen binnen het 1ste Legerkorps., 70
          - Instemming met het plan voor het in staat van paraatheid brengen van het verplaatsingsapparaat en het uitvoeren van de te gelasten verplaatsingen van bevolking., 75
          - Beknopt overzicht over de ontwikkeling van de toestand in Suriname van november 1957 tot juni 1960., *84
            Tot openbaar worden in 2035 inventarisnummer 6290A.
          - Resultaten van de studie naar aanleiding van het vraagstuk van de versnelling van de mobilisatie., 86
          - De PTT kan geen garantie geven voor een volkomen beveiliging van de verbindingen van het zogenaamde ministernet., 89
          - Bespreking met de Contact Evacuatie Commissie betreffende de consequenties van de nieuwe militaire veronderstelling voor het evacuatiebeleid., 91
          - Uitzending van een Afdeling Lichte Luchtdoelartillerie ten behoeve van de verdediging van Nederlands Nieuw-Guinea., 96
          - Vervanging van pagina's inzake de defensie grondslagen voor de Nederlandse Antillen en Suriname., 97
          - Memorandum inzake de defensie grondslagen voor de Nederlandse Antillen en Suriname., 102
          - Protocol van overeenkomst tussen België en Nederland voor de samenwerking betreffende de territoriale verdediging van hun grondgebied., 105
          - Beveiliging van de telefoongids ministernet zal niet verder worden behandeld., 112
          - De behoefte aan burgerpersoneel voor de oorlogsorganisatie., 116
          - Consequenties van de nieuwe militaire veronderstelling voor het evacuatiebeleid., 120
          - Overleg inzake de luchttransportbehoeften in oorlogstijd., 125
        - Verbaal nr. 84 (afgescheiden), 6290A
        - 1960, nrs. 132 - 176., 6291
          - Protocol van overeenkomst tussen België en Nederland voor de samenwerking betreffende de territoriale verdediging., 132
          - Plannen tot versterking van de defensie van Nederlands Nieuw-Guinea kunnen niet volgens het gestelde tijdschema lopen., 139
          - Afstemming van de parate samenstelling van het 1ste Legerkorps op zijn oorlogstaak., 141
          - Stadium van uitvoering algemeen basisplan voor de inwendige veiligheid., 143
          - Voeren van besprekingen met de Antilliaanse ministers van Financiën en Sociale Zaken inzake de eventuele hulp van Nederland., 145
          - Opmerkingen met betrekking tot de instelling van het Bureau Organisatie Censuur en de daarbij geldende instructie., 152
          - In evenwicht brengen van de militaire salarissen met die van de politie naar aanleiding van een Ministerraadbesluit in verband met de extra salarisverhoging., 154
          - Aantekening betreffende de infiltraties van gewapende lieden in Nederlands Nieuw-Guinea., 155
          - Opgave van civiele objecten die uit hoofde van hun militaire belang in oorlogstijd statisch door militairen zullen worden bewaakt., 156
          - Mogelijkheid om in oorlogstijd te kunnen beschikken over de vliegtuigen van de maatschappij Martin's Air Charter N.V., 158
          - Hinderwetvergunning voor een magazijncomplex., 160
          - Eventuele reductie van het aantal aan te schaffen Lockheed F-104G Starfighter-gevechtsvliegtuigen., 167
          - Positie van het hoofd van het Bureau Organisatie Censuur in relatie tot de Chef van de Generale Staf., 170
          - Hinderwetvergunning voor een magazijnencomplex., *171
            Tot openbaar worden in 2035 inventarisnummer 6291A.
          - Stafstudie inzake de integratie van Nederlandse en Belgische strijdkrachten., 176
        - Verbaal nr. 171 (afgescheiden), 6291A
        - 1961, nrs. 10 - 146., 6292
          - Vertraging van het tijdschema met betrekking tot de versterking van de defensie van Nederlands Nieuw-Guinea., 10
          - Aanleg van een rijbaanverbinding van Mokmer naar Boroekoe in Nederlands Nieuw-Guinea in verband met het stationeren van een vliegtuigsquadron., 12
          - Reactie op het vraagstuk voor de aanneming van Antilliaanse vrijwilligers bij de marine., 15
          - Ministerie van Economische Zaken zal in overleg met bedrijven voorzieningen treffen tegen sabotage en spionage en zal rekening worden gehouden met de door defensie te treffen bewakings- en beveiligingsmaatregelen., 16
          - Procedure tot verdere versnelling van een eventuele mobilisatie., 21
          - Opgave van civiele objecten van militair belang., 27
          - Maatregelen tegen vreemdelingen in oorlogstijd., 31
          - Opgave van gegevens met betrekking tot Nederlands Nieuw-Guinea in verband met de besprekingen met de Vaste Defensie Commissie., 49
          - Consequenties van de nieuwe militaire veronderstelling voor het evacuatiebeleid., 52
          - Notulen van de zestiende vergadering van het Comité Verenigde Chefs van Staven gehouden op 19 mei 1961., 53
          - Verplaatsing van het peilstation voor de bijzondere radiodienst op het terrein Zeeburg te Amsterdam., 54
          - Maatregelen tegen vreemdelingen in oorlogstijd., 56
          - Verslag van de vergadering FINABEL Chefs van Staven op 13 juni 1961 te Luxemburg., 60
          - Korte samenvatting van het door luitenant-generaal Brisac van het Standing Armements Committee gehouden voordracht inzake lange termijn materiaalplanning., 62
          - Verslag van de op 7 juli 1961 gehouden bespreking tussen de Chefs van de Generale Staven van de Belgische en Nederlandse strijdkrachten., 67
          - Memorandum voor de minister betreffende mobilisatietelegrammen., 68
          - Treffen van verduisteringsmaatregelen., 78
          - Alarmoefeningen en de aan deze oefeningen verbonden voorbereidende en ontruimingswerkzaamheden te houden vanuit verspreidingsgebieden bij de Vliegbases Eindhoven en Volkel., 79
          - Consequenties van de nieuwe militaire veronderstelling voor het evacuatiebeleid., 81
          - Vorderen van civiele transporten na het afkondigen van volledige paraatheid., 85
          - Bezwaren van Philips N.V. en de gemeente Eindhoven tegen de aanwijzing van de Vliegbasis Eindhoven als luchtvaartterrein., 86
          - Voorbereiden van locaties welke als uitwijkplaatsen voor diverse staven in oorlogstijd zullen worden bestemd., 87
          - Overzicht mogelijkheden voor versterking van de Nederlandse bijdrage aan de NAVO-defensie zoals gesteld in SACEUR-plan of action., 88
          - Verzoek om opgave van ambtenaren die in aanmerking komen om in geval van buitengewone omstandigheden naar het buitenland te worden afgevoerd., 89
          - Opvoeren van de paraatheid naar aanleiding van de aanbevelingen van SACEUR., 90
          - Besprekingspunten voor de vergadering betreffende de Belgisch-Nederlandse samenwerking., 91
          - Inschakeling van Nederland bij de geallieerde samenwerking op het gebied van research, ontwikkeling en productie van nieuwe wapens., 92
          - Inschakeling van burgerpersoneel bij alarmoefeningen., 95
          - Verhoging van de paraatheid van de krijgsmacht naar aanleiding van de bestaande internationale verhoudingen., 96
          - Verwezenlijking van de zogenaamde opbouwvervoeren (het vervoeren van goederen naar West Duitsland) naar aanleiding van de huidige internationale spanningen., 104
          - Toelichting door CVCS inzake de Belgisch-Nederlandse samenwerking., 107
          - Kostenraming voor de versterking van de militaire infrastructuur van Nederlands Nieuw-Guinea., 108
          - Hinderwetvergunning voor een magazijnencomplex., *110
            Tot openbaar worden in 2035 inventarisnummer 6292A.
          - Militaire paraatheidsmaatregelen in verband met de Berlijn-crisis., 113
          - Memorandum betreffende de maatregelen ter verhoging van de paraatheid., 115
          - Maatregelen met betrekking tot de versnelling van een mobilisatie., 116
          - Memorandum voor de minister inzake SAS-depots in Nederland, België en Frankrijk op verzoek van SACEUR., 119
          - Regeling voor de evacuatie van gezinsleden van militairen en onderwijzeressen uit Duitsland., 124
          - Memorandum betreffende een overzicht van de voornaamste alarmerings-, mobilisatie- en paraatheidsmaatregelen., 127
          - Voorstel om de cadetten van het tweede studiejaar op telegram N tijdelijk te bevorderen tot vaandrig/kornet., 130
          - Samenstelling van Covering Force in Duitsland ter veiligstelling van de Weser-overgangen in West-Duitsland., 131
          - Consequenties van de nieuwe militaire onderstelling voor het evacuatiebeleid., 134
          - Nationale militaire veronderstelling ten behoeve van autoriteiten belast met de civiele verdedigingsvoorbereiding in het Koninkrijk der Nederlanden in Europa., 136
          - Hinderwetvergunning voor een magazijnencomplex., *140
            Tot openbaar worden in 2035 inventarisnummer 6292B
          - Vaststelling uniform codesysteem voor personeels-, materieels- en financiële administratie en rapportage., 141
          - Verplaatsing van het peilstation Zeeburg naar de Osdorper Binnenpolder nabij Amsterdam., 142
          - Voorzieningen op het gebied van de inwendige veiligheid bij de civiele verdedigingsvoorbereiding., 144
          - Legering tijdens de interim-fase in de kampen Hohne en Fallingbostel in Duitsland in verband met het toevoegen van een tankbataljon aan de Covering Force., 146
        - Verbaal nr. 110 (afgescheiden), 6292A
        - Verbaal nr. 140 (afgescheiden), 6292B
        - 1962, nrs. 2 - 147., 6293
          - Memorandum inzake de versterking van de defensie van Nederlands Nieuw-Guinea., 2
          - Aanbrengen van wijzigingen op een memorandum inzake de paraatheidsmaatregelen., 4
          - Kort verslag van de vergadering betreffende het onderwerp verzekering inwendige veiligheid in buitengewone omstandigheden gehouden op 17 november 1961., 6
          - Maatregelen op korte termijn met betrekking tot de verhoging van de gevechtskracht van de luchtverdediging van Nederlands Nieuw-Guinea., 8
          - Kostenraming en de eventueel nog te treffen maatregelen tot versterking van de landmachteenheden in Nederlands Nieuw-Guinea., 11
          - Verzoek om de regeling betreffende de evacuatie bij oorlogsgevaar van in Duitsland wonende gezinsleden van militairen opnieuw te bekijken., 15
          - De verdediging van Nederlands Nieuw-Guinea., 18
          - Zekerstelling van aflossing transporten Nederlands Nieuw-Guinea per schip ingeval luchttransport uitvalt, 19
          - Verhoging van de gevechtskracht verdediging Nederlands Nieuw-Guinea., 20
          - Beantwoording van een door het Tweede Kamerlid Bakker, CPN, gestelde vraag betreffende munitiedepots., 22
          - Taakomschrijving en personeelsbezetting van het Radio Intelligencebureau., 25
          - Indeling van een Hawkgroep bij het 1ste Legerkorps., 27
          - Regeling betreffende de evacuatie bij oorlogsgevaar van gezinsleden van landmacht militairen in Duitsland., 28
          - Military Assistance Program materieel voor Nederlands Nieuw-Guinea., 33
          - Memorandum betreffende de militaire situatie in en om Nederlands Nieuw-Guinea., 35
          - Situatierapport d.d. 16 maart 1962 betreffende infiltranten in het kustgebied van Noord Biantsji, Nederlands Nieuw-Guinea., 36
          - Versterking van de verdediging van Nederlands Nieuw-Guinea., 39
          - Positie van het onder de militaire pensioenwetten vallende militaire personeel in een interimregeling ter verhoging van de uitkering aan invaliditeitsrentetrekkers., 42
          - Financiële voorzieningen geldelijke administratie in oorlogstijd met name het opleggen van bedragen bij consulaire ambtenaren in tijd van oorlog., 47
          - Aanwijzingen omtrent de houding aan te nemen door ambtenaren in geval van een vijandelijke bezetting., 49
          - Nota noodzetels overheidsdiensten ter bespreking in de vergadering van de Centrale Afdeling van de Commissie Algemene Verdedigingsvoorbereiding., 55
          - Opgave van het uit het militair hulpprogramma (MAP) verkregen materiaal dat ten behoeve van Nederlands Nieuw-Guinea werd verzonden., 56
          - Tekorten aan burgerpersoneel bij het Commando Depots Materieel Luchtmacht., 58
          - Plan voor een permanente legering van Nederlandse troepen in Duitsland., 59
          - Concept nota voor de Ministerraad inzake de regeling verzekering vliegrisico's., 68
          - Instemming door de minister met het evacuatiebeleid 1962., 72
            Zie ook doss.nr. 266.870.
          - Informatie over de militaire situatie in Nederlands Nieuw-Guinea., 78
          - Verstrekking inundatie gegevens aan civiele autoriteiten in het kader van de Plannen C en D., 80
          - Verspreiding van de tekst van de Rode Kruisverdragen als bijlage bij het Landoorlogsreglement in het verlengde de aanwijzing omtrent de houding aan te nemen door ambtenaren bij een bezetting., 81
          - Opstellen van een regeling voor de overbrenging van in Nederlands Nieuw-Guinea gesneuvelde militairen naar Nederland., 83
          - Verslag van een bespreking op 20 juni 1962 met de Belgische Chef van de Generale Staf betreffende de Belgisch-Nederlandse samenwerking., 86
          - Doorzending van correspondentie betreffende de inspectie Nederlandse Censuurdienst aan de Chef van de Generale Staf welke met de behandeling hiervan is belast., 90
          - Hinderwetvergunning voor een munitiemagazijnencomplex., *92
            Tot openbaar worden in 2035 inventarisnummer 6293A.
          - Verslag van een bespreking op 4 oktober 1962 inzake de positie van de Nederlandse eenheden t.o.v. de Verenigde Naties in het voormalige Nederlands Nieuw-Guinea., 93
          - Stand van zaken betreffende de vestiging van een SAS-depot op Nederlands grondgebied., 100
          - Maatregelen welke een goede uitvoering van de voorgestelde operatie opbouwvervoeren eerste dag verzekeren in een periode van internationale spanning., 101
          - Uitbreiding van het marinecontingent voor de verdediging van de Nederlandse Antillen., 102
          - Verzoek van de Verenigde Staten mee te werken aan een vlieg- en landingverbod van vliegtuigen van het Sovjetblok en Cuba over en in Suriname en de Nederlandse Antillen., 105
          - Verslagen van de eerste tot en met de zesde vergadering van de Coördinatiecommissie van de Inlichtingen- en Veiligheidsdiensten, 1949 - 1950., 106
          - Behandeling door de Commissie van Coördinatie van Inlichtingen- en Veiligheidsdiensten van de bestrijding van het communisme in Nederland, 1950., 108
          - Memorandum inzake de verhoging van de slagkracht in tijden van politieke spanning., 117
          - Verslag van de bespreking gehouden op 31 oktober 1962 met de Belgische Chef van de Generale Staf betreffende de samenwerking., 119
          - Memorandum inzake de versterking van de verdediging van Nederlands Nieuw-Guinea., 122
          - Chronologisch overzicht met betrekking tot de uitzending van de laatste aflossingsploeg Koninklijke Landmacht naar Nederlands Nieuw-Guinea., 123
          - Brief van de minister van Defensie aan Chief of Staff SHAPE, General A.M.Gruenther, waarin hij de volledige medewerking van Nederland aan de defensie van de vrije wereld toezegt, 1951., 147
        - Verbaal nr. 92 (afgescheiden), 6293A
        - 1963, nrs. 1 - 74., 6294
          - Versterking van de defensie van de Nederlandse Antillen en Suriname., 1
          - Verspreiding van de tekst van de Rode Kruisverdragen als bijlage bij het Landoorlogsreglement in het verlengde de aanwijzing omtrent de houding aan te nemen door ambtenaren bij een bezetting., 4
          - Financiële consequenties bij de opheffing van de Plannen C en D., 7
          - Ontwerp-protocol van overeenkomst tussen België en Nederland voor de gezamenlijke territoriale verdediging van hun grondgebied., 15
          - Regeling van de operatie opbouwvervoeren eerste mobilisatie., 23
          - Herziene en aangepaste nationale militaire onderstelling., 24
          - Verslag van de bespreking tussen de Belgische en Nederlandse Chef van de Generale Staf., 35
            in de Franse taal.
          - Beschikbaar stellen van surplus materieel voor het Korps Gewapende Politie in Suriname., 41
          - Hinderwetvergunning voor een munitiemagazijnencomplex te Havelte., 43